臺灣臺中地方法院刑事判決　　　　　　　　　　　　九十三年度訴字第二五六五號
　　公　訴　人　臺灣臺中地方法院檢察署檢察官
　　被　　　告　乙○○
右列被告因違反毒品危害防制條例案件，經檢察官提起公訴（九十三年度毒偵字第三
五二四號）及移
裁定改以簡式審判程序審理，判決如左：
    主  文
乙○○連續施用第一級毒品，累犯，處有期徒刑壹年。
扣案之第一級毒品海洛因參小包（合計驗餘淨重：零點參貳公克）均沒收銷燬之；注
射針筒壹支，沒收。
    犯罪事實
一、乙○○前於民國八十九年間因轉讓及施用第二級毒品案件，經本院分別以八十九
    年度訴緝字第三二四號、八十九年度易字第一三三一號判決判處有期徒刑七月、
    六月確定，嗣經檢察官聲請定其應執行刑為有期徒刑一年確定在案，甫於九十年
    十二月八日執行完畢。又於八十八年間，因施用毒品案件，先經本院以八十八年
    毒聲字第六六三三號裁定送觀察、勒戒後，認無繼續施用毒品之傾向，而由臺灣
    臺中地方法院檢察署檢察官以八十八年度偵字第一七三四七號為不起訴處分；再
    因施用毒品案件，經本院以八十八年度毒聲字第六六三三號裁定送觀察勒戒，亦
    認無繼續施用毒品之傾向，由臺灣臺中地方法院檢察署檢察官以八十八年度毒偵
    字第二○四四號為不起訴處分確定；嗣又於八十九年間，因前開施用第二級毒品
    案件，經本院以八十九年度毒聲字第一七一五號裁定送強制戒治一年，嗣於乙○
    ○因強制戒治執行滿三月，經評定為合格而無繼續戒治必要，再經本院以八十九
    年度毒聲字第七一七七號裁定停止戒治，所餘戒治期間，付保護管束，而於九十
    年七月二十四日戒治期滿執行完畢。詎乙○○猶不知戒絕，明知海洛因已列為毒
    品危害防制條例第二條第二項第一款所稱之第一級毒品，竟於觀察勒戒、強制戒
    治執行完畢釋放後五年內，另基於施用第一級毒品海洛因之概括犯意，於向潘朝
    榮（此部分應由檢察官另行偵查）及不詳姓名、年籍綽號「阿祥」、「阿華」之
    人購買取得第一級毒品海洛因後，即自九十二年七月間某日起至九十三年十月十
    八日中午止，在其位於臺中縣太平市○○路一○三巷五○號居所及臺中縣、市加
    油站等地，將第一級毒品海洛因加水稀釋後，以注射針筒注射血管之方式，連續
    施用第一級毒品海洛因多次，平均約每十二小時施用一次。嗣(一)先於九十三年九
    月六日上午九時許，為警在前開居所前，查獲乙○○及潘朝榮；(二)又於同年十月
    十一日晚上九時五十五分許，在前開居所，為警查獲，並扣得第一級毒品海洛因
    二包（驗餘淨重：零點一七公克）及其所有供施用第一級毒品海洛因所用之注射
    針筒一支；(三)再於同年月十八日晚上九時二十分許，在前開居所前為警查獲，並
    扣得第一級毒品海洛因一包（驗餘淨重：零點一五公克），始查悉上情。
二、案經臺中縣警察局霧峰分局報告臺灣臺中地方法院檢察署檢察官偵查起訴及移送
    併辦。
    理  由
一、訊據被告乙○○對於在右揭時、地，連續多次非法施用第一級毒品海洛因之事實
    供承不諱，且被告於九十三年九月六日為警查獲時所採集之尿液，經送中山醫學
    大學附設醫院藥物濫用檢測中心檢驗結果，確呈嗎啡陽性反應，有該檢測中心出
    具之尿液確認結果報告一紙在卷可稽；而同年十月十一日及同年月十八日為警查
    獲所扣得之白粉各二包（驗餘淨重：零點一七公克）、一包（驗餘淨重：零點一
    五公克），經送法務部調查局鑑定結果，均含有第一級毒品海洛因成分，經該局
    分別出具之九十三年十一月十八日調科壹字第120014682號及第000000000號鑑定
    通知書二份附卷可憑；此外，復有被告所有供施用第一級毒品海洛因所用之注射
    針筒一支扣案可資佐證，足見被告之自白與事實相符，而堪以採信。因而本件事
    證明確，被告連續施用第一級毒品海洛因之犯行堪以認定。
二、乙○○前於八十八年間，因施用毒品案件，先經本院以八十八年毒聲字第六六三
    三號裁定送觀察、勒戒後，認無繼續施用毒品之傾向，而由臺灣臺中地方法院檢
    察署檢察官以八十八年度偵字第一七三四七號為不起訴處分；再因施用毒品案件
    ，經本院以八十八年度毒聲字第六六三三號裁定送觀察、勒戒，亦認無繼續施用
    毒品之傾向，由臺灣臺中地方法院檢察署檢察官以八十八年度毒偵字第二○四四
    號為不起訴處分確定；嗣又於八十九年間，因前開施用第二級毒品案件，經本院
    以八十九年度毒聲字第一七一五號裁定送強制戒治一年，嗣於乙○○因強制戒治
    執行滿三月，經評定為合格而無繼續戒治必要，再經本院以八十九年度毒聲字第
    七一七七號裁定停止戒治，所餘戒治期間，付保護管束，而於九十年七月二十四
    日戒治期滿執行完畢，此有臺灣臺中地方法院檢察署刑案資料查註紀錄表、臺灣
    高等法院被告全國前案紀錄表及司法院全國線上查詢在監所最新資料報表各一份
    附卷可參。被告於前案觀察勒戒、強制戒治執行完畢後，五年內再犯施用第一級
    毒品罪，依法應予論科。
三、查海洛因係毒品危害防制條例第二條第二項第一款所規定之第一級毒品。被告於
    前案強制戒治執行完畢後，五年內再行施用第一級毒品海洛因之行為，核係犯同
    條例第十條第一項之施用第一級毒品罪。其持有毒品之行為，意在供己施用，故
    持有之低度行為，應為施用之高度行為所吸收，不另論罪。被告先後多次施用第
    一級毒品海洛因之犯行，時間緊接，且觸犯構成要件相同之罪，顯係基於概括犯
    意反覆為之，應依刑法第五十六條連續犯之規定，論以一罪，並加重其刑。又被
    告前於八十九年間因轉讓及施用第二級毒品案件，經本院分別以八十九年度訴緝
    字第三二四號、八十九年度易字第一三三一號判決判處有期徒刑七月、六月確定
    ，嗣經檢察官聲請定其應執行刑為有期徒刑一年確定在案，甫於九十年十二月八
    日執行完畢，有前揭刑案查註紀錄表及被告全國前案紀錄表可參，其受有期徒刑
    執行完畢後五年內再犯本件有期徒刑以上之罪，為累犯，應依法遞加重其刑。又
    毒品危害防制條例第十七條固規定：「犯‧‧‧第十條之罪，供出毒品來源，因
    而破獲者，得減輕其刑」，本件被告與案外人潘朝榮係於九十三年九月六日同時
    為警查獲到案，雖被告嗣後於警詢時供陳其所施用之第一級毒品海洛因係向案外
    人潘朝榮購買取得，惟警察並非因而破獲查出本案，顯與前開法條減刑之要件不
    符。如犯罪事實欄所示犯罪事實，公訴人雖僅就被告於九十三年九月六日上午十
    時四十五分許往前回溯九十六小時內某時之施用第一級毒品海洛因一次之犯行予
    以起訴，就其餘施用第一級毒品海洛因之犯行，未經起訴，惟該部分犯行，既與
    起訴部分有連續犯之裁判上一罪關係，為起訴效力所及，且該部分亦經檢察官移
    送併辦，本院自應併予審理。爰審酌被告前因施用毒品犯行，甫經二次觀察、勒
    戒及一次強制戒治，竟猶故態復萌，再施用毒品海洛因不輟，於短短一月餘之期
    間，即經警查獲三次施用毒品之犯行，其無視於毒品對於自身健康之戕害及國家
    對於杜絕毒品犯罪之禁令，惡性非輕，惟於本院審理時坦認罪行，態度尚佳等一
    切情狀，量處如主文所示之刑。扣案之海洛因三小包（合計驗餘淨重零點三二公
    克），為毒品危害防制條例第二條第二項第一款所指之第一級毒品，應依同條例
    第十八條第一項前段規定，沒收銷燬之；另扣案之注射針筒一支，為被告所有，
    且為供其犯本罪所用之物，業據被告於本院審理時供明在卷，爰依刑法第三十八
    條第一項第二款，宣告沒收。
據上論斷，應依刑事訴訟法第二百七十三條之一第一項、第二百九十九條第一項前段
，毒品危害防制條例第十條第一項、第二十三條第二項、第十八條第一項前段，刑法
第十一條、第五十六條、第四十七條、第三十八條第一項第二款，判決如主文。
本案經檢察官甲○○到庭執行職務。
中      華      民      國      九十三    年    十一    月    三十      日
                                臺灣臺中地方法院刑事第四庭
                                    法  官  郭  妙  俐
右正本證明與原本無異。
如不服本判決，應於判決送達後十日內向本院提出上訴狀，上訴於臺灣高等法院臺中
分院( 須附繕本 )。
                                    書記官
中      華      民      國      九十三    年    十二  月      二      日
附錄本案論罪科刑法條全文
毒品危害防制條例第十條
施用第一級毒品者，處六月以上五年以下有期徒刑。
施用第二級毒品者，處三年以下有期徒刑。
